臺灣高雄地方法院刑事裁定
111年度聲字第1699號
聲  請  人
即  被  告  陳裕光


上列聲請人因被告過失傷害案件（本院111年度交易字第33號，
原案號為：本院111年度審交易字第765號），聲請交付法庭錄音
光碟，本院裁定如下：
    主  文
陳裕光於預納費用後，准予轉拷交付本院111年度審交易字第765
號案件於民國111年9月19日準備程序之法庭錄音光碟，惟持有該
法庭錄音內容之人，就取得之錄音內容不得散布、公開播送或非
正當目的使用，並禁止再為轉拷、或為訴訟外之利用。
    理  由
一、聲請意旨略以：聲請人即被告陳裕光係本院111年度交易字
    第33號(原案號為：本院111年度審交易字第765號)之被告，
    該案於民國111年9月19日所進行之準備程序，告訴人廖美玲
    曾當庭說出受傷之新事證，與被告陳裕光有無過失乙節相關
    ，為明瞭上開庭期之開庭內容，有必要拷貝該日法庭錄音光
    碟，以主張或維護法律上利益，爰聲請交付上開案件之本院
    於111年9月19日準備程序期日之法庭錄音光碟等語。
二、按本法稱當事人者，謂檢察官、自訴人及被告，刑事訴訟法
    第3條定有明文。又按當事人及依法得聲請閱覽卷宗之人，
    因主張或維護其法律上利益，得於開庭翌日起至裁判確定後
    6個月內，繳納費用聲請法院許可交付法庭錄音或錄影內容
    ；聲請交付法庭錄音或錄影內容時，應敘明理由，由法院為
    許可與否之裁定，法院組織法第90條之1第1項前段、法庭錄
    音錄影及其利用保存辦法第8條第1項定有明文。又法院就許
    可交付之法庭錄音、錄影內容，應為適當之加密措施，並得
    為禁止轉拷之限制利用措施，法院辦理聲請交付法庭錄音錄
    影內容應行注意事項第6點亦有明定。
三、查聲請人係本院111年度交易字第33號(原案號為：本院111
    年度審交易字第765號)過失傷害案件之被告，即為該案當事
    人，該案現由本院審理中，是聲請人向本院聲請拷貝該案於
    111年9月19日準備程序期日錄音光碟，係於該案開庭翌日起
    至裁判確定後6個月內為之，並已敘明維護其法律上利益之
    理由，而前述案件並無依法令規定不予許可或限制聲請閱覽
    、抄錄或攝影卷內文書情事，揆諸上開說明，應認聲請為有
    理由，准予繳交費用後，轉拷發給前述期日法庭錄音光碟，
    惟持有該法庭錄音內容之人，就取得之錄音內容不得散布、
    公開播送或非正當目的使用、並禁止再為轉拷，或為訴訟外
    之利用。
四、依刑事訴訟法第220條，裁定如主文。
中　　華　　民　　國　　111 　年　　10　　月　　19　　日
                  刑事第七庭    法　官  洪韻筑
以上正本證明與原本無異。　　　　　　　　　  
本裁定不得抗告。
中　　華　　民　　國　　111 　年　　10　　月　　19　　日
                                書記官  蔡嘉晏